# 最近三年以现金分红方式累计分配利润不少于最近三年实现的年均可分配利润的百分之三十

提问人：yafuj1985 时间：2017-03-30 15:21:47
关于最低现金分红比例规定的理解 证监会《关于修改上市公司现金分红若干规定的决定》中"最近三年以现金分红方式累计分配利润不少于最近三年实现的年均可分配利润的百分之三十"，经咨询证监会有关部门，计算公式应当理解为：最近三年分配的现金股利总额 ÷ 三年净利润的年均数 ≥ 30%
陈老师你好，现在上面的说法（您之前的说法）还是正确的吗，净利润还是归母净利润？谢谢。

回答人：chenyiwei
该说法出自“深交所《上市公司参考》 2009 年第 1 期： 2008 年报披露专辑之一—上市公司 2008 年报披露中的有关问题及注意事项”。
目前没有看到过有更新的说法。但鉴于该解释的年代较早，因此建议向交易所的一线监管人员了解目前执行的最新把握口径。